【裁判字號】    98,審易,3638
【裁判日期】    990211
【裁判案由】    毒品危害防制條例
【裁判全文】
臺灣高雄地方法院刑事判決            98年度審易字第3638號
公  訴  人  臺灣高雄地方法院檢察署檢察官
被      告  許銘
上列被告因毒品危害防制條例案件，經檢察官提起公訴（98年度
毒偵字第5932號、98年度毒偵字第6154號），嗣被告於本院準備
程序中就被訴事實為有罪之陳述，經本院告知簡式審判程序之旨
，並聽取被告與公訴人之意見後，合議庭裁定由受命法官獨任進
行簡式審判程序，判決如下：
    主  文
許銘持有第一級毒品，處有期徒刑參月，如易科罰金，以新臺
幣壹仟元折算壹日，扣案之第一級毒品海洛因壹包（含包裝袋，
檢驗後淨重零點玖貳零公克）沒收銷燬之。又施用第二級毒品，
處有期徒刑肆月，如易科罰金，以新臺幣壹仟元折算壹日，扣案
之第二級毒品甲基安非他命玖包（均含包裝袋，檢驗後合計淨重
伍點柒陸玖公克）均沒收銷燬之，吸食器貳個均沒收。應執行有
期徒刑陸月，如易科罰金，以新臺幣壹仟元折算壹日，扣案之第
一級毒品海洛因壹包（含包裝袋，檢驗後淨重零點玖貳零公克）
、第二級毒品甲基安非他命玖包（均含包裝袋，檢驗後合計淨重
伍點柒陸玖公克）均沒收銷燬之，吸食器貳個均沒收。
    事  實
一、許銘前於民國97年間因施用毒品案件，經本院以97年度審
    毒聲字第1202號裁定送觀察、勒戒後，認無繼續施用毒品之
    傾向，於97年11月25日執行完畢，並經臺灣高雄地方法院檢
    察署檢察官以97年度毒偵字第6247號不起訴處分確定。於前
    開觀察、勒戒執行完畢釋放後5 年內，復基於施用第二級毒
    品甲基安非他命之犯意，於98年9 月16日6 時許，在高雄市
    ○○區○○街115 巷20號住處，以將甲基安非他命置於玻璃
    球燒烤吸食煙霧之方式，施用第二級毒品甲基安非他命1 次
    。另基於持有第一級毒品海洛因之犯意，於98年9 月16日15
    、16時許，在黃一成、宣淑慧位於高雄市○○○路之住處，
    以新臺幣4 千元之價格，向黃一成、宣淑慧（經檢察官另行
    提起公訴）購買海洛因1 包而持有之，嗣經警於同日16時10
    分許，在高雄市○○○路與富民路口為警攔查，在許銘穿
    著之長褲右口袋內查獲上開海洛因1 包（檢驗前淨重0.931
    公克、檢驗後淨重0.920 公克）、甲基安非他9 包（檢驗前
    合計淨重5.778 公克、檢驗後合計淨重5.769 公克），並扣
    得玻璃球吸食器2 個，並得其同意採集尿液送驗，結果呈安
    非他命、甲基安非他命陽性反應，始悉上情。
二、案經行政院海岸巡防署海洋巡防總局第十三海隊、臺中縣警
    察局太平分局報請臺灣高雄地方法院檢察署檢察官偵查起訴
    。
    理  由
一、本件被告許銘所犯係死刑、無期徒刑、最輕本刑為3 年以
    上有期徒刑以外之罪，其於準備程序中就被訴事實為有罪之
    陳述，經本院告知簡式審判程序之旨，並聽取公訴人及被告
    意見後，合議庭裁定由受命法官獨任進行簡式審判程序，合
    先敘明。
二、訊據被告對於上揭時、地，施用第二級毒品甲基安非他命之
    事實，坦承不諱，而被告為警查獲所採之尿液檢體，經送詮
    昕科技股份有限公司以酵素免疫分析法及氣相層析質譜檢驗
    結果，呈現安非他命、甲基安非他命陽性反應，此有詮昕科
    技股份有限公司98年9 月30日00000000號濫用藥物尿液檢驗
    報告暨臺中縣政府警察局太平分局尿液送驗真實姓名對照表
    各1 份在卷可稽。又扣案之白色粉末1 包，經送檢驗結果，
    確係第一級毒品海洛因成分，亦有行政院衛生署草屯療養院
    98年9 月25日草療鑑字第0980900197號鑑定書1 份在卷可憑
    ；另扣案之白色結晶9 包，經送檢驗結果，確係第二級毒品
    甲基安非他命成分，亦有行政院衛生署草屯療養院98年9 月
    25日草療鑑字第0980900197號鑑定書1 份在卷可憑。足徵被
    告之任意性自白核與事實相符，應堪信為真實，可採為本件
    論罪科刑之依據。是本件事證明確，被告持有第一級毒品、
    施用第二級毒品犯行，洵堪認定，應予依法論科。
三、按海洛因、甲基安非他命為毒品危害防制條例第2 條第2 項
    第1 、2 款所稱之第一級與第二級毒品，不得施用、持有。
    次按觀察、勒戒或強制戒治執行完畢釋放後，5 年內再犯第
    10條之罪者，應依一般刑事訴訟程序予以起訴論罪科刑，此
    觀諸毒品危害防制條例第20條、第23條第2 項規定自明。被
    告前於民國97年間因施用毒品案件，經本院以97年度審毒聲
    字第1202號裁定送觀察、勒戒後，認無繼續施用毒品之傾向
    ，於97年11月25日執行完畢，並經臺灣高雄地方法院檢察署
    檢察官以97年度毒偵字第6247號不起訴處分確定，有臺灣高
    等法院被告前案紀錄表1 份在卷可參，於前開觀察、勒戒執
    行完畢釋放後5 年內，復分別於98年9 月16日6 時許、98年
    9 月16日15、16時許，分別施用第二級毒品甲基安非他命1
    次與持有第一級毒品海洛因1 包，則公訴人予以起訴，尚無
    不合，本院自得依法論科。
四、核被告所為，係犯毒品危害防制條例第10條第2 項之施用第
    二級毒品罪、同條例第11條第1 項持有第一級毒品罪。被告
    持有第二級毒品後進而施用，其持有之低度行為應為施用之
    高度行為所吸收，故不另論其持有毒品罪。被告所犯2 上開
    罪，犯意各別，罪質各異，行為互殊，係為數罪，應予分論
    併罰。本院審酌被告前因施用毒品案件，經觀察、勒戒程序
    ，由檢察官不起訴處分後，仍不知悛悔，再次施用毒品自戕
    其身，顯然缺乏戒絕毒品之決心，且被告前有施用毒品之前
    科紀錄，素行不良，惟念及被告坦承本件各犯行，態度尚佳
    ，且其行為尚未害及他人，又本件施用第二級毒品之次數僅
    有1 次，並斟酌被告之犯罪動機、手段以及智識程度等一切
    情狀，分別量處如主文所示之刑，並各諭知易科罰金之折算
    標準，及定其應執行刑如主文所示。又扣案之白色粉末1 包
    ，經送檢驗結果係第一級毒品海洛因；扣案之白色結晶9 包
    ，經送驗結果係第二級毒品甲基安非他命等情，已如上述，
    均應依毒品危害防制條例第18條第1 項前段規定宣告沒收銷
    燬之，至上開第一級毒品海洛因、第二級毒品甲基安非他命
    之包裝袋包覆毒品，其上顯留有該毒品之殘渣，衡情自難與
    之剝離，亦應整體視之為毒品，連同該包裝併予宣告沒收銷
    燬之；此外，鑑驗耗用之海洛因、甲基安非他命既已滅失，
    自無庸宣告沒收銷燬之。另扣案吸食器2 個，係被告所有，
    且係施用甲基安非他命毒品所用之物，業據被告供承在卷，
    依刑法第38條第1 項第2 款規定應予宣告沒收。至其餘扣案
    物品，均與本件被告犯行無關，業據被告供述在卷，爰不予
    宣告沒收，附此敘明。
據上論斷，應依刑事訴訟法第273 條之1 第1 項、第284 條之1
、第299 條第1 項前段，毒品危害防制條例第10條第2 項、第11
條第1 項、第18條第1 項前段，刑法第11條、第51條第5 款、第
9 款、第38條第1 項第2 款、第41條第1 項前段，刑法施行法第
1條之1，判決如主文。
本案經檢察官杜妍慧到庭執行職務。
中    華    民    國    99    年     2    月    11    日
                  刑事第十庭  法  官  曾子珍
以上正本證明與原本無異。
如不服本判決，應於收受送達後10日內向本院提出上訴書狀。
中    華    民    國    99    年     2    月    11    日
                              書記官  李承悌
附錄本判決論罪科刑法條全文：
毒品危害防制條例第10條
施用第一級毒品者，處6月以上5年以下有期徒刑。
施用第二級毒品者，處3年以下有期徒刑。
毒品危害防制條例第11條
持有第一級毒品者，處3 年以下有期徒刑、拘役或新臺幣5 萬元
以下罰金。
持有第二級毒品者，處2 年以下有期徒刑、拘役或新臺幣3 萬元
以下罰金。
持有第一級毒品純質淨重10公克以上者，處1 年以上7 年以下有
期徒刑，得併科新臺幣1 百萬元以下罰金。
持有第二級毒品純質淨重20公克以上者，處6 月以上5 年以下有
期徒刑，得併科新臺幣70萬元以下罰金。
持有第三級毒品純質淨重20公克以上者，處3 年以下有期徒刑，
得併科新臺幣30萬元以下罰金。
持有第四級毒品純質淨重20公克以上者，處1 年以下有期徒刑，
得併科新臺幣10萬元以下罰金。
持有專供製造或施用第一級、第二級毒品之器具者，處1 年以下
有期徒刑、拘役或新臺幣1萬元以下罰金。

司法院資訊處製作；財團法人民間司法改革基金會備份。
